【裁判字號】    92,訴,1332
【裁判日期】    950523
【裁判案由】    偽造文書等
【裁判全文】
臺灣臺北地方法院刑事判決              92年度訴字第1332號
公  訴  人  臺灣臺北地方法院檢察署檢察官
被      告  甲○○
            丙○○
上二人共同
選任辯護人  許瑞榮律師
            趙元昊律師
被      告  戊○○
選任辯護人  徐建弘律師
上列被告等因偽造文書等案件，經檢察官提起公訴（九十一年度
偵字第八九二八號）及移送併辦（九十二年度偵字第一四０九０
號、九十三年度偵字第六五五九號、九十五年度偵緝字第五九八
號），本院判決如下：
    主  文
甲○○共同連續行使偽造私文書，足以生損害於他人，累犯，處
有期徒刑壹年貳月。扣案如附表一至七所示之仿冒商標菸酒均沒
收。如附表八所示之印章及印文均沒收。
丙○○共同連續行使偽造私文書，足以生損害於他人，累犯，處
有期徒刑捌月。扣案如附表一、二、三所示之仿冒商標酒類均沒
收。如附表八所示之印章及印文均沒收。
戊○○共同行使偽造私文書，足以生損害於公眾及他人，處有期
徒刑陸月，如易科罰金，以參佰元折算壹日。如附表八所示之印
章及印文均沒收。
    事  實
一、甲○○前於民國八十五年間因違反臺灣省內菸酒專賣暫行條
    例案件，經本院以八十六年度北簡字第八三號判處拘役五十
    日確定；復於八十七年間因違反臺灣省內菸酒專賣暫行條例
    案件，經本院以八十七年度北簡字一二八六號判處有期徒刑
    四月確定，於八十七年十二月十八日易科罰金執行完畢；又
    於八十八年間，因販賣仿冒商標之啤酒，經臺灣高等法院以
    九十一年度上更(一)字第九七八號判處有期徒刑八月，嗣經最
    高法院以九十二年度臺上字第三七三０號上訴駁回確定；且
    於八十九年間因販賣未貼專賣憑證之菸類，經本院以八十九
    年度易字第一六三九號判處有期徒刑五月確定。其前夫丙○○（原名林清河）則於八十七年間因違反臺灣省內菸酒專賣
    暫行條例案件，經本院以八十七年度簡上字第一三八號判處
    有期徒刑四月確定，於八十七年十二月二十二日易科罰金執
    行完畢。二人均曾從事煙酒買賣業有數年，於八十八年間起
    ，共同在臺北市萬華區六十九號及六十九號之一經營尚園企
    業有限公司販賣酒類，並於八十九年四月一日起以三年為期
    ，承租臺北市萬華區○○○道一二０巷三十八弄三十九號一
    樓及地下室（原門牌號碼為臺北市○○街五十四巷四十二弄
    十五號）作為置放販賣酒類之倉庫。甲○○、丙○○均明知
    如附表一、二、三所示之圖樣，分別係金門酒廠實業有限公
    司（下稱金門酒廠）及荷蘭商健力士聯合釀酒及葡萄酒廠有
    限公司向我國經濟部中央標準局（現改制為經濟部智慧財產
    局）申請核准註冊，取得商標專用權，指定使用於各種酒類
    之專用商品，現仍在專用期間；復均明知如附表一、二、三
    所示之酒類，係由不詳姓名之成年人仿冒上開商標、且外包
    裝上貼有偽造該酒類進口商、商品名稱、內容成分、製造商
    等內容之標籤而產製之私酒。竟共同意圖為自己不之所有，
    並基於販賣仿冒商標之商品、行使偽造私文書及詐欺取財之
    概括犯意聯絡，在尚園企業有限公司，連續販售如附表一、
    二、三所示之仿冒商標酒類予在臺北市○○路○段三一三巷
    十六號經營酒類買賣之乙○○及不特定人牟利，而行使上開
    偽造商品標示之私文書，使乙○○及不特定顧客誤以為該等
    酒類係如附表一、二、三所示之商標專用權人所產置而購買
    之，足以生損害於上開酒類公司及購買之顧客。嗣於如附表
    一、二、三所示之時、地經警查獲，並扣得如附表一、二、
    三所示之仿冒商標酒類。
二、其後甲○○仍不知悔改，明知如附表四至七所示之圖樣，分
    別係如附表四至七所示之商標專用權人向我國經濟部中央標
    準局（現改制為經濟部智慧財產局）申請核准註冊，取得商
    標專用權，指定使用於各種菸類或酒類之專用商品，現仍在
    專用期間。復明知如附表四至七所示之菸酒，係由不詳姓名
    之成年人仿冒上開商標、且外包裝上貼有偽造該菸、酒進口
    商、商品名稱、內容成分、製造商等內容之標籤而產製之私
    菸、私酒。竟承前為自己不之所有之意圖，並基於販賣仿冒
    商標之商品、行使偽造私文書及詐欺取財之概括犯意，另承
    借臺北市○○區○○街六十六巷四之一號一樓作為置放販賣
    酒類之倉庫，依然在臺北市萬華區六十九號及六十九號之一
    （該處並陸續設立尚吉欣業有限公司、尚液貿易有限公司，
    均由甲○○經營）連續販售如附表四至七之仿冒商標菸酒予
    不特定人牟利，而行使上開偽造商品標示之私文書，使不特
    定顧客誤以為該等菸酒係如附表四至七之商標專用權人所產
    置而購買之，足以生損害於上開菸酒公司及購買之顧客。嗣
    於如附表四至七所示之時地經警查獲，並扣得如附表四至七
    所示之仿冒商標菸酒。
三、戊○○明知甲○○、丙○○係涉有販賣仿冒商品罪嫌之犯人
    ，竟為意圖使甲○○、丙○○隱避，於九十年九月二十八日
    甲○○、丙○○遭查獲後之不詳時地，與甲○○製作內容不
    實之倉庫租賃契約，並與甲○○、丙○○基於共同之犯意聯
    絡，共同偽造如附表八所示之「振盟企業有限公司」圓戳章
    一枚，並蓋印於填載０. 七五（即０. 七五公升金門特級高
    粱酒）一四四（瓶）及黑牌（即蘇格蘭約翰走路黑牌威士忌
    ）一八０（瓶）等不實資料之收據二紙（每紙收據蓋印一枚
    印文）上，作為振盟企業有限公司出售前開酒品之意思表示
    ，而於九十年十一月七日在臺北市調查處接受調查時，由戊○○向調查員虛偽陳稱上述臺北市萬華區○○○道一二０巷
    三十八弄三十九號一樓及地下室之倉庫為其向甲○○租用，
    查獲如附表三所示之仿冒酒類亦為其所購買，並於同年月十
    八日向調查員同時行使前開租賃契約及偽造之二紙收據，使
    甲○○、丙○○隱避販賣仿冒商品犯行而頂替，足以生損害
    振盟企業有限公司及犯罪偵查與審判工作之進行與正確性，
    嗣於檢察官偵訊及本院審理時，戊○○亦接續頂替甲○○、
    丙○○而陳稱承租上開倉庫及購買如附表三所示仿冒酒類之
    人。
四、案經法務部調查局臺北市調查處、臺北市政府警察局刑事警
    察大隊、臺北市政府警察局萬華分局報告臺灣臺北地方法院
    檢察署檢察官偵查起訴及移送法院併案審理。
    理  由
甲、程序部分：證據能力
一、本案認定犯罪事實之證據，除下列所述本案所涉各該仿冒品
    之鑑定報告書及證人證述以外，其餘證據資料之證據能力，
    檢、辯雙方均不爭執，合先說明。
二、按被告以外之人於審判外之言詞或書面陳述，除法律有規定
    者外，依刑事訴訟法第一百五十九條第一項之規定，雖不得
    作為證據，然依同法第一百五十九條之四第二款之規定，從
    事業務之人於業務上或通常業務過程所須製作之證明文書，
    除顯有不可信之情況外，仍得為證據。而本案所涉之仿冒品
    鑑定報告，無論係各該商標專用權人於九十二年九月一日以
    前提出，或係於九十二年九月一日以後始行提出，雖名之為
    「鑑定報告」，然其性質均屬各該受託鑑定者於業務上所製
    作之證明文書，並經如附表所示之鑑定人癸○○、子○○、
    辛○○、丁○○、己○○於本院到庭接受詰問，以及證人劉
    世傑證述如附表七編號五、六之鑑定報告係符合鑑定基本程
    式要件等語明確，復查無顯不可信之情況，則徵諸前揭說明
    ，本案所涉各該仿冒品之鑑定報告，自具有證據能力，而得
    成為本院審酌被告犯罪是否成立之際，所據以判斷之證據資
    料。又刑事訴訟法第一百九十八條雖規定鑑定人係由審判長
    、受命法官或檢察官就鑑定事項有特別知識經驗者或經政府
    機關委任有鑑定職務者選任之，然前開鑑定報告既經檢察官
    在起訴書及併辦意旨書中所引用，實質上該等鑑定報告之製
    作人即等同獲檢察官默示之委任為本案真仿品之鑑定人，再
    者，真仿品惟有生產廠商知之最詳，其自屬具有特別知識經
    驗者，則由生產廠商之代理商或由其所訓練過之告訴代理人
    所作之真仿品之鑑定之公信力無可置疑，被告甲○○、丙○○及其辯護人執意辯稱告訴代理人及代理商所作之真仿品鑑
    定有偏頗之虞云云，實不足採。
三、復按被告以外之人於檢察事務官、司法警察官或司法警察調
    查中所為之陳述，與審判中不符時，其先前之陳述具有較可
    信之特別情況，且為證明犯罪事實存否所必要者，得為證據
    ，刑事訴訟法第一百五十九條之二定有明文。雖被告甲○○
    、丙○○及其辯護人主張證人乙○○之警詢筆錄無證據能力
    。惟查，如後實體部分所述，證人乙○○於警詢中所為之陳
    述雖與其於偵查及本院審理時所述不符，但因證人乙○○於
    偵查及本院審判中所述關於被告丙○○部分與事實不符，自
    以其在警詢時所言較可信，且其在警詢中所言亦為證明犯罪
    事實存在與否所必需。揆諸前開說明，證人乙○○於警詢中
    所言自得為證據，而有證據能力。
貳、實體部分：
一、上揭事實，經查：
（一）上述被告甲○○在臺北市○○路六十九、六十九之一號經
      營菸酒買賣，販售扣案如附表一、四至七所示之菸酒、並
      承借臺北市○○區○○街六十六巷四之一號一樓作為置放
      販賣酒類之倉庫等情，業據被告甲○○坦承不諱，且調查
      員及警察持法院所發搜索票分別於如附表一至七所列時、
      地扣得如附表一至七所示菸酒之事實，並有扣押筆錄、扣
      押物品目錄表、搜索票、臺北市政府查獲違法嫌疑菸酒案
      件現場處理紀錄表、臺北市政府扣押物收據、扣案酒類照
      片在卷可憑（均如附表所示）。
（二）扣案如附表一至七所示之菸酒，均係仿冒商標菸酒，並有
      如附表所示之鑑定報告存卷可稽（均如附表所示），並經
      證人寅○○、壬○○於本院證述明確（見本院勘驗筆錄）
      。此外，復有如附表一至七所示商標名稱及圖樣之商標註
      冊證、商標註冊網頁列印資料附卷可參（如附表所示）。
      是被告甲○○有上述犯行，應堪認定。
（三）參以被告甲○○有如事實欄所載之前科，此有臺灣高等法
      院被告前案紀錄表在卷可稽，其販賣菸酒類已有多年，對
      於販賣之菸酒是否仿冒，應知之甚稔。且證人庚○○亦於
      本院證述並無販售如附表一所示之酒類與被告甲○○等語
      明確，且被告提出之發票、估價單等進貨來源，均無法證
      明與扣案之酒類來源之同一性，是被告甲○○辯稱扣案如
      附表一所示之酒類係向庚○○購得，且其購買之酒類為均
      為平行貨，不知被查獲之酒類為偽酒等語，顯係卸責之詞
      ，不足採信。
（四）被告甲○○雖辯稱如附表二之酒類非自臺北市○○區○○
      街六十九、六十九之一號購得，惟證人乙○○於警詢時明
      確證述扣案如附表二之酒類確係自上址購買取貨，雖證人
      乙○○於偵查時改稱扣案如附表二之酒類其中一部分係向
      他人進貨等語，惟並未否認上址係證人所販售酒類之來源
      ，參以證人乙○○為被告甲○○之妹，所言自較維護被告
      甲○○，證人乙○○於警詢即案發之初之供述，較少權衡
      利害得失或受他人之干預，較之事後翻異之詞為可信（最
      高法院八十三年度臺上字第三二四三號裁判要旨參照），
      是被告甲○○確有販售如附表二所示之仿冒酒類予乙○○
      之犯行。
（五）被告甲○○另辯稱其承租之臺北市萬華區○○○道一二０
      巷三十八弄三十九號一樓及地下室，已於九十年九月二十
      日轉租與被告戊○○，該處於九十年九月二十八日查獲如
      附表三所示之酒類非其所有等語。惟查：
    1.被告甲○○於九十年九月二十日簽約轉租該處予被告戊○○之租期自九十年十月一日起至九十一年九月三十日止，
      而被告甲○○與原出租人丑○○之租期僅至九十一年三月
      三十一日止，此有租賃契約及公證書各一份附卷可稽（九
      十年度偵字第八九二八號卷第十七頁至第二十頁、第一七
      ０頁至第一七一頁），是被告甲○○之轉租期間顯然超過
      其承租期間，而與常情相違。
    2.且證人丑○○於本院證述：「（租房子期間，你有無見過
      在庭的被告林哲憶？）有。（你見到林哲憶何事？）出入
      租賃的場所，我不知道裡面作什麼事，我只知道裡面有放
      菸酒。（甲○○是否有向你說要將房屋轉租給他人？）有
      。（轉租給何人？）不清楚。（你有看過轉租的人嗎？）
      九十年十月的時候，我沒有跟甲○○拿到房租，甲○○說
      會叫人將房租拿給我，後來在庭的被告戊○○就將房租拿
      給我。（剛剛這位戊○○先生，你有無看到他使用該房屋
      ？）沒有。（九十年九月二十八日調查局搜索時，你有無
      在現場？）有。（甲○○說要將房屋轉租給他人是在搜索
      之前還是之後？）之後。（在場的被告戊○○將房租拿給
      你是在搜索之後？）是的。（你是同意轉租嗎？）沒有。
      我們是經過法院公證，有說要轉租還要經過我的同意，而
      且要另訂契約。（如果說甲○○與他人另訂租約，訂約時
      約期超過終止的時間，你是否會同意？）不同意。（終止
      租約後，甲○○是否將租金交給你？）沒有。」等語，與
      被告甲○○於九十年十一月五日在調查局供稱：「我曾於
      九十年六、七月間向房東表示我想退租」（九十一年度偵
      字第八九二八號卷第七頁反面）、以及於九十二年一月二
      十四日所稱：「因房東跟我說若有人要租叫我轉租予他人
      ，只要他們私下與房東打招呼，他只有第一期交房租予我
      ，第二、三期直接交予房東。」（同上偵查卷第一百三十
      五頁反面）等語不符。
    3.而被告戊○○於九十二年一月二十四日供述：「（租金交
      予何人？）第一、二個月交予甲○○，有一、二次是交予
      甲○○交房東。」（同上偵查卷第一百三十六頁），與其
      於九十二年五月二十七日供稱：「（你有向甲○○租艋舺
      大道之倉庫？）是，我支付一個月租金予房東，我本與甲○○簽約一年，剛租不久，就有人來將酒帶走。（你租金
      是租了就給？）我租時尚未給錢，甲○○說要繳錢，叫我
      直接予房東。（同上偵查卷第一六二頁反面、第一六三頁
      ）」等語明顯不符，且與上述被告甲○○所述亦不相符。
      再參以檢察官於九十二年五月二十七日隔離訊問被告戊○○與甲○○，依被告戊○○供稱：「（你有否與她約定押
      租金？）我不記得。（租金每月多少？）忘了。（在簽約
      前你有先用到此屋？）跟她說好當天，她有給我鑰匙，但
      我忘了是事先簽約抑是當天簽的。（你租賃契約之日期是
      按你實際用該屋時起算？）應該是簽約日那天。（你與甲○○簽約有否作特別約定？）忘記了。」（同上偵查卷第
      一六五頁反面、第一六六頁）等語觀之，被告戊○○除對
      實際使用日期係以簽約日即調查局搜察之前等情陳述明確
      外，對於一般租賃契約之成立要件即押租金等約定均以忘
      記塘塞，亦與一般交易常情有違。
    4.被告戊○○雖提出蓋有振盟企業有限公司圓戳章之收據二
      紙（同上偵查卷第二十三、二十四頁），表示如附表三所
      示扣案之酒類係其向他人購買，然被告戊○○始終無法提
      供出賣人之詳細年籍資料，且對於其購買之酒是否曾經出
      賣亦以：「忘了」等語（同上偵查卷第一三七頁）帶過。
      參以該二紙收據上分別載０. 七五（即０. 七五公升金門
      特級高粱酒）一四四（瓶）、黑牌（即蘇格蘭約翰走路黑
      牌威士忌）一八０（瓶）等資料，與原扣押物品表（同上
      偵查卷第七十七頁）所載零點七公升金門高粱酒一四四瓶
      、約翰走路黑牌洋酒一六八瓶數量相近，且該圓戳章上所
      載之電話號碼，亦查無任何申請人之相關資料，有東信電
      訊股份有限公司九十三年七月九日東信九十三年政字第０
      二七七號函附本院卷可稽，足認該二紙收據係配合被查扣
      數量而偽造。
    5.綜上各情觀之，足認於九十年九月二十八日調查局搜索時
      ，並無上開轉租之事實存在，依上述證人丑○○之證述，
      臺北市萬華區○○○道一二０巷三十八弄三十九號一樓及
      地下室仍為被告甲○○所承租使用。從而如附表三所示之
      扣案酒類為被告甲○○所有並用以販賣，且被告戊○○明
      知該等情事，意圖使之隱避而與甲○○、丙○○共同製作
      不實內容之租賃契約及偽造之上開收據並予以行使（被告
      丙○○共犯部分另後述），復於調查局調查、偵查及本院
      審理時為承租上址及購買如附表三所示酒類之不實陳述而
      頂替之犯行，亦堪認定。
（六）另依證人乙○○於警詢時證述：「前述酒類均由林清河供
      貨，由我到林清河經營之供銷站（地址，臺北市○○區○○街六十九號、六十九號之一取貨）。．．．這八十八瓶
      酒類均係由林清河提供，但我對他提供的酒類是否為假酒
      我並不知情，因為他是我的姐夫，我想他不會賣假酒給我
      ，而且我自己也不會辨識假酒。」（同上偵查卷第三十三
      頁），及證人丑○○於本院證述：「（當初與你接洽的人
      為何人？）就是在庭的被告丙○○。．．．（租房子期間
      ，你有無見過在庭的被告丙○○？）有。（你見到丙○○
      作何事？）出入租賃的場所，我不知道裡面作什麼事，我
      只知道裡面有放菸酒。（丙○○出入該場所之頻率？）我
      上班一個月約看到一兩次。」等語，足認被告丙○○有參
      與臺北市○○區○○街六十九號、六十九號之一及臺北市
      萬華區○○○道一二０巷三十八弄三十九號一樓及地下室
      所置放仿冒酒淆之經營管理與販售，而與被告甲○○共同
      經營尚園企業有限公司，並有共同販售如附表一至三仿冒
      酒類之犯行。
（七）證人乙○○雖於偵查及本院審理時否認如附表二之酒類為
      被告丙○○販售等情，惟查，證人乙○○於警詢時之陳述
      較為可採，前已述及，而觀之證人乙○○於偵查中證述：
      「提示調查局筆錄，你為何說是向林清河拿假酒？）因搜
      索對象是林清河，我一緊張所以說錯。（萬華區○○街六
      十九號及六十九號之一是何人開的）我不知道？」（同上
      偵查卷第九十三頁）等語、於本院則證稱：「（你當時為
      何說是林清河頂下的？）我沒有這麼講。」等語，其否認
      調查局陳述之理由已有不同，且證人乙○○為甲○○之妹
      ，同樣經營酒類買賣，並自臺北市○○區○○街六十九號
      及六十九號之一取貨，當無不知該處為何人經營之理，其
      於偵查中竟稱不知何人經營，顯係知悉被告丙○○係與被
      告甲○○共同經營尚園企業有限公司，為維護被告丙○○
      而作此陳述，是證人乙○○於偵查及本院關於被告丙○○
      未販售仿冒酒類之部分，係維護被告丙○○之詞，不足採
      信。
（八）綜上所述，本件被告三人上開犯行，均屬事證明確堪以認
      定，應予依法論科。
二、查扣案之菸、酒包裝上所貼標籤分別載有該酒類之進口商、
    商品名稱、內容成分、製造商，足以表彰扣案酒類之來源，
    自屬私文書，又被告丙○○犯罪後，商標法業於九十二年四
    月二十九日修正公布，同年十一月二十八日施行，原商標法
    第六十三條移列至第八十二條，然其構成要件及法定刑度並
    未更易，依刑法第二條第一項前段規定，自應適用修正後裁
    判時之法律。而被告甲○○、丙○○販賣上開仿冒菸、酒係
    以行使偽造私文書為手段，使各該不特定顧客誤信該菸、酒
    為如附表一至八所示之商標專用權人產製而購入，自足以生
    損害於如附表一至七所示之商標專用權人及各該購買之顧客
    。是核被告甲○○、丙○○所為，均係犯刑法第二百十六條
    、第二百十條之行使偽造私文書、刑法第三百三十九條第一
    項之詐欺取財及現行商標法第八十二條之販賣仿冒商標商品
    罪，至偽造標籤部分，因被告甲○○、丙○○否認犯行，復
    查無其他積極證據可佐，故不另論偽造私文書罪，附此敘明
    。被告戊○○所為係犯刑法第一百六十四條第二項之頂替、
    刑法第二百十六條、二百十條之行使偽造私文書罪，被告戊○○偽造振盟企業有限公司印章、印文之行為為偽造私文書
    之階段行為，其所犯偽造私文書之行為為高度之行使行為所
    吸收，均不另論罪。被告甲○○、丙○○就販賣仿冒酒類犯
    行，有犯意聯絡及行為分擔；被告戊○○就行使偽造私文書
    即收據部分，與被告甲○○、丙○○間有犯意聯絡及行為分
    擔，均為共同正犯。被告甲○○、丙○○先後多次販賣仿冒
    商標商品、行使偽造私文書及詐欺取財之犯行，均係時間緊
    接，方法相同，觸犯構成要件相同之罪名，顯係基於概括犯
    意反覆為之，皆為連續犯，依刑法第五十六條之規定，各以
    一罪論，並均加重其刑。其等連續販賣仿冒商品同時觸犯連
    續行使偽造私文書罪，且連續行使偽造私文書為連續詐欺取
    財之手段，均應依刑法第五十五條之規定，從重之連續行使
    偽造私文書罪處斷。被告戊○○先後多次向有偵查及審判犯
    罪權限機關為頂替之行為，係基於一犯意、利用同一犯罪機
    會、接續多次行為，侵害單一法益，為接續犯，應論以一罪
    。被告戊○○所犯頂替罪及行使偽造私文書罪間，有方法目
    的之牽連關係，依刑法第五十五條之規定，從重之行使偽造
    私文書處斷。又被告甲○○於八十七年間因違反臺灣省內菸
    酒專賣暫行條例案件，經本院以八十七年度北簡字一二八六
    號判處有期徒刑四月確定，於八十七年十二月十八日易科罰
    金執行完畢；被告丙○○於八十七年間因違反臺灣省內菸酒
    專賣暫行條例案件，經本院以八十七年度簡上字第一三八號
    判處有期徒刑四月確定，於八十七年十二月二十二日易科罰
    金執行完畢，均有臺灣高等法院被告全國前案紀錄表附卷可
    查，被告甲○○、丙○○前受有期徒刑之執行完畢，於五年
    以內再犯本案最重本刑為有期徒刑以上之罪，為累犯，均應
    依刑法第四十七條之規定，遞加重其刑。爰審酌被告甲○○
    、丙○○前有因違反臺灣省內菸酒專賣暫行條例前科，足認
    其素行不佳，且犯後否認犯行，被告甲○○並多次被查獲販
    賣假酒，實具惡性且毫無悔意，影響如附表一至七所示商標
    專用權人商譽及消費者權益甚鉅；被告戊○○之犯行嚴重影
    響國家刑罰權之行使，並破壞司法偵查審判工作之進行，暨
    參酌被告三人犯罪之動機、目的、手段、生活狀況、智識程
    度、犯罪所生之損害等一切情狀，各量處如主文所示之刑，
    並就被告戊○○部分諭知易科罰金之折算標準。
三、扣案如附表一至七所示之菸、酒，為被告甲○○、丙○○販
    賣之仿冒商標商品，應依商標法第八十三條之規定宣告沒收
    。如附表八所示之印章、印文，依刑法第二百十九條之規定
    ，不問屬犯人與否，均應予沒收。
四、公訴人起訴事實雖未敘及被告甲○○上述犯罪事實二（即如
    附表四至七）販賣仿冒商品之犯行，然該部分之事實與起訴
    之犯罪事實既具有連續犯之裁判上一罪關係，應為起訴效力
    所及，且經檢察官移送併案，本院自應併予審理。另檢察官
    於本案辯論終結後以九十五年度偵緝字第五九八號移送併案
    部分（含九十四年度偵字第一五八九九號），經查該併案事
    實與先前併案事實同（九十二年度偵字一四０九０號，即如
    附表五、六所示），業經本院審理在案，併此敘明。
據上論斷，應依刑事訴訟法第二百九十九條第一項前段、商標法
第八十二條、第八十三條，刑法第十一條前段、第二條第一項前
段、第二十八條、第五十六條、第一百六十四條第二項、第二百
十條、第二百十六條、第三百三十九條第一項前段、第五十五條
、第四十七條、四十一條第一項前段、第二百十九條，罰金罰鍰
提高標準條例第一條前段、第二條，判決如主文。
本案經檢察官廖舒屏到庭執行職務
中    華    民    國    95    年    5     月    23    日
                  刑事第三庭  審判長法  官  林恆吉
                                    法  官  王幸華
                                    法  官  胡宗淦
以上正本證明與原本無異。
如不服本判決，應於判決送達後10日內向本院提出上訴狀（應抄
附繕本）。告訴人或被害人如對於本判決不服者，應具備理由請
求檢察官上訴，其上訴期間之計算係以檢察官收受判決正本之日
期為準。
                                    書記官  張耀鴻
中    華    民    國    95    年    5     月    24    日
附錄法條：
中華民國刑法第164條
(藏匿人犯或使之隱避、頂替罪)
藏匿犯人或依法逮捕拘禁之脫逃人或使之隱避者，處 2 年以下有
期徒刑、拘役或 500 元以下罰金。
意圖犯前項之罪而頂替者，亦同。
中華民國刑法第210條
(偽造變造私文書罪)
偽造、變造私文書，足以生損害於公眾或他人者，處 5 年以下有
期徒刑。
中華民國刑法第216條
(行使偽造變造或登載不實之文書罪)
行使第 210 條至第 215 條之文書者，依偽造、變造文書或登載
不實事項或使登載不實事項之規定處斷。
中華民國刑法第339條
(普通詐欺罪)
意圖為自己或第三人不法之所有，以詐術使人將本人或第三人之
物交付者，處5年以下有期徒刑、拘役或科或併科1千元以下罰金
。
以前項方法得財產上不法之利益或使第三人得之者，亦同。
前二項之未遂犯罰之。
附表一：90年9月28日上午11時10分許，在臺北市○○區○○街
        69、69-1號查獲（即91年度偵字第8929號，含90年度警
        聲搜字第177號）
┌──┬──────────┬────┬─────────┬─────────┐
│編號│商  標  名  稱      │商標專用│仿冒商標商品及偽造│證    據          │
│    │                    │權人    │之文書            │                  │
├──┼──────────┼────┼─────────┼─────────┤
│一  │金門及雙龍圖        │金門酒廠│(一)金門特級高粱酒38│(甲)扣押物品表、搜索│
│    │（91偵8928第179頁） │實業有限│  度0.75公升裝：1 │  票、扣押筆錄、扣│
│    │                    │公司    │  瓶              │  押物品目錄表、現│
│    │                    │        │                  │  場照片（90警聲搜│
│    │                    │        │                  │  第5-8、14、15頁 │
│    │                    │        │                  │  ）              │
│    │                    │        │                  │                  │
├──┼──────────┤        │                  │(乙)證人寅○○於本院│
│二  │金門                │        │                  │  之證述：左列酒為│
│    │（91偵8928第184頁） │        │                  │  仿冒酒。（本院勘│
│    │                    │        │                  │  驗筆錄）        │
│    │                    │        │                  │                  │
│    │                    │        │                  │(丙)金門酒廠實業股份│
│    │                    │        │                  │  有限公司90年10月│
│    │                    │        │                  │  18日送驗酒類檢驗│
│    │                    │        │                  │  報告書：左列(一)之│
├──┼──────────┤        │                  │  外觀包裝、酒質均│
│三  │ＫＫＬ              │        │                  │  為仿冒。（附表二│
│    │（91偵8928第183頁） │        │                  │  、三均未扣得同類│
├──┼──────────┤        │                  │  酒，且報告書所載│
│四  │金門酒廠實業股份有限│        │                  │  灌裝日期及編號均│
│    │公司標章            │        │                  │  與左列酒品相同，│
│    │（91偵8928第181頁） │        │                  │  故可確認為左列扣│
├──┼──────────┤        │                  │  案酒類之鑑定報告│
│五  │金門 KIN-MEN        │        │                  │  ，見91偵8928號第│
│    │（91偵8928第189頁） │        │                  │  9頁）           │
├──┼──────────┤        │                  │                  │
│六  │雙龍設計圖          │        │                  │                  │
│    │（91偵8928第177頁） │        │                  │                  │
├──┼──────────┤        │                  │                  │
│七  │金門酒廠標章        │        │                  │                  │
│    │（91偵8928第186頁） │        │                  │                  │
└──┴──────────┴────┴─────────┴─────────┘
附表二：90年9月28日上午11時30分許，在臺北市○○路2段313
        巷16號查獲（即91年度偵字第8928號，含90年度警聲搜
        字第177號）
┌──┬──────────┬────┬─────────┬─────────┐
│編號│商  標  名  稱      │商標專用│扣案仿冒商標商品及│證    據          │
│    │                    │權人    │偽造之文書        │                  │
├──┼──────────┼────┼─────────┼─────────┤
│一  │金門及雙龍圖        │金門酒廠│(一)金門特級高粱酒58│(甲)扣押物品表、搜索│
│    │（91偵8928第179頁） │實業有限│  度0.6公升裝：1  │  票、扣押筆錄、扣│
│    │                    │公司    │  瓶              │  押物品目錄表、現│
│    │                    │        │                  │  場照片（90警聲搜│
│    │                    │        │(二)金門特級高粱酒58│  第5、12-14、16頁│
│    │                    │        │  度0.75公升裝：61│  ）              │
│    │                    │        │  瓶（另扣得3瓶為 │                  │
├──┼──────────┤        │  真酒）          │(乙)證人寅○○於本院│
│二  │金門                │        │                  │  之證述：左列(一)至│
│    │（91偵8928第184頁） │        │(三)金門特級高粱酒38│  (三)之酒為假酒。且│
│    │                    │        │  度0.6公升裝：1  │  左列(二)之酒與附表│
│    │                    │        │  瓶（另扣得6瓶為 │  三之報告書檢驗酒│
│    │                    │        │  真酒  ）        │  類為相同之灌裝日│
│    │                    │        │                  │  期（本院勘驗筆錄│
│    │                    │        │                  │  ）              │
├──┼──────────┤        │                  │                  │
│三  │ＫＫＬ              │        │                  │                  │
│    │（91偵8928第183頁） │        │                  │                  │
├──┼──────────┤        │註：另扣得金門特級│                  │
│四  │金門酒廠實業股份有限│        │    高粱酒58度0.3 │                  │
│    │公司標章            │        │    公升裝：6瓶、 │                  │
│    │（91偵8928第181頁） │        │    38度0.3公升裝 │                  │
├──┼──────────┤        │    ：3瓶、黃金龍 │                  │
│五  │金門 KIN-MEN        │        │    特級高粱酒56度│                  │
│    │（91偵8928第189頁） │        │    0.75公升裝：5 │                  │
│    │                    │        │    瓶均為真酒，且│                  │
├──┼──────────┤        │    起訴書將本處扣│                  │
│六  │雙龍設計圖          │        │    得之酒類誤繕為│                  │
│    │（91偵8928第177頁） │        │    0.75公升金門特│                  │
│    │                    │        │    級高粱酒88瓶。│                  │
├──┼──────────┤        │                  │                  │
│七  │金門酒廠標章        │        │                  │                  │
│    │（91偵8928第186頁） │        │                  │                  │
└──┴──────────┴────┴─────────┴─────────┘
附表三：90年9月28日上午12時30分許，在臺北市○○○道120巷
        38弄39號查獲（即91年度偵字第8928號，含90年度警聲
        搜字第177號）
┌──┬──────────┬────┬─────────┬─────────┐
│編號│商  標  名  稱      │商標專用│仿冒商標商品及偽造│證    據          │
│    │                    │權人    │之文書            │                  │
├──┼──────────┼────┼─────────┼─────────┤
│一  │JOHNNIE WALKER      │荷蘭商健│(一)約翰走路黑牌0.7 │(甲)扣押物品表、搜索│
│    │（92偵14090第31頁） │力士聯合│  公升：178瓶     │  票、扣押筆錄、扣│
│    │                    │釀酒及葡│（起訴書誤繕為168 │  押物品目錄表、現│
│    │                    │萄酒廠有│瓶）              │  場照片（90警聲搜│
│    │                    │限公司  │                  │  第5、9-11、14、 │
│    │                    │        │                  │  17 頁，附表三均 │
│    │                    │        │                  │  同）            │
│    │                    │        │                  │                  │
│    │                    │        │                  │(乙)臺灣省菸酒公賣局│
│    │                    │        │                  │  90年10月11日化驗│
│    │                    │        │                  │  報告書：左列(一)之│
│    │                    │        │                  │  酒品為假酒      │
│    │                    │        │                  │（91偵8928第67-72 │
│    │                    │        │                  │  頁，鑑定人癸○○│
├──┼──────────┤        │                  │  己於本院出庭接受│
│二  │Johnnie Walker BLACK│        │                  │  詰問）          │
│    │ LABEL(LABEL)       │        │                  │                  │
│    │（92偵14090第30頁） │        │                  │(丙)證人壬○○於本院│
│    │                    │        │                  │  之證述：左列(一)之│
├──┼──────────┤        │                  │  酒品均為假酒    │
│三  │Striding Figure Devi│        │                  │  （本院勘驗筆錄）│
│    │ce(Version 2）      │        │                  │                  │
│    │（92偵14090第27頁） │        │                  │                  │
├──┼──────────┤        │                  │                  │
│四  │JOHNNIE WALKER PREMI│        │                  │                  │
│    │ER Label            │        │                  │                  │
│    │（92偵14090第37頁） │        │                  │                  │
├──┼──────────┼────┼─────────┼─────────┤
│五  │金門及雙龍圖        │金門酒廠│(一)金門特級高粱酒58│(甲)金門酒廠實業股份│
│    │（91偵8928第179頁） │實業有限│  度0.75公升裝：  │  有限公司90年10月│
│    │                    │公司    │  142瓶           │  15日檢驗報告書：│
│    │                    │        │                  │  左列(一)酒品之外觀│
│    │                    │        │註：起訴書將本處扣│  包裝及酒質均為仿│
│    │                    │        │    得之酒類誤繕為│  冒。            │
│    │                    │        │    0.75公升金門特│ （91偵8928第9頁，│
├──┼──────────┤        │    級高粱酒144瓶 │  鑑定人子○○已於│
│六  │金門                │        │                  │  本院出庭接受詰問│
│    │（91偵8928第184頁） │        │                  │  ）              │
│    │                    │        │                  │                  │
│    │                    │        │                  │(乙)臺灣省菸酒公賣局│
│    │                    │        │                  │  90年10月11日化驗│
│    │                    │        │                  │  報告書：左列(一)酒│
│    │                    │        │                  │  品之酒質為仿冒  │
│    │                    │        │                  │ （91偵8928第66頁 │
├──┼──────────┤        │                  │  鑑定人癸○○已於│
│七  │ＫＫＬ              │        │                  │  本院出庭接受詰問│
│    │（91偵8928第183頁） │        │                  │  ）              │
├──┼──────────┤        │                  │                  │
│八  │金門酒廠實業股份有限│        │                  │                  │
│    │公司標章            │        │                  │                  │
│    │（91偵8928第181頁） │        │                  │                  │
├──┼──────────┤        │                  │                  │
│九  │金門 KIN-MEN        │        │                  │                  │
│    │（91偵8928第189頁） │        │                  │                  │
├──┼──────────┤        │                  │                  │
│十  │雙龍設計圖          │        │                  │                  │
│    │（91偵8928第177頁） │        │                  │                  │
├──┼──────────┤        │                  │                  │
│十一│金門酒廠標章        │        │                  │                  │
│    │（91偵8928第186頁） │        │                  │                  │
└──┴──────────┴────┴─────────┴─────────┘
附表四：91年9月12日下午4時許，在臺北市○○區○○街69號之
        1「尚吉欣業有限公司」查獲（即91年度偵字第23072、
        23513號，含91年度警聲搜字第1096號）
┌──┬──────────┬────┬─────────┬─────────┐
│編號│商  標  名  稱      │商標專用│仿冒商標商品及偽造│證     據         │
│    │                    │權人    │之文書            │                  │
├──┼──────────┼────┼─────────┼─────────┤
│一  │JOHNNIE WALKER      │荷蘭商健│(一)約翰走路黑牌威士│(甲)香港商浤豐洋酒有│
│    │（91偵23072第16、119│力士聯合│  忌0.7公升43度： │  限公司臺北分公司│
│    │  頁）              │釀酒及葡│  28 瓶           │  91年10月16日函：│
│    │                    │萄酒廠有│                  │  外盒包裝及酒的成│
│    │                    │限公司  │                  │  分均為仿冒（91偵│
│    │                    │        │                  │  23513卷第5頁）  │
│    │                    │        │                  │                  │
│    │                    │        │(二)約翰走路黑牌威士│(乙)邑昌興實業股份有│
│    │                    │        │  忌0.7公升40度： │  限公司91年10月25│
│    │                    │        │  168 瓶          │  日函：標籤疑似仿│
│    │                    │        │                  │  造，非其公司進口│
│    │                    │        │                  │  （91偵23513卷第6│
├──┼──────────┤        │                  │  頁）            │
│二  │Johnnie Walker BLACK│        │                  │                  │
│    │ LABEL(LABEL)       │        │                  │(丙)扣押物收據、現場│
│    │（91偵23072第17、120│        │                  │  處理紀錄表、搜索│
│    │頁）                │        │                  │  票、扣押筆錄、扣│
├──┼──────────┤        │                  │  押物品目錄表、現│
│三  │Striding Figure Devi│        │                  │  場照片          │
│    │ce(Version 2）      │        │                  │ （91偵23072卷第4-│
│    │（91偵23072第15、118│        │                  │  19 、22-23頁）  │
│    │頁）                │        │                  │                  │
└──┴──────────┴────┴─────────┴─────────┘
附表五：92年1月28日下午2時30分許，在臺北市○○區○○街69
        、69-1號「雙和配銷所」查獲（即92年度偵字第14090號
        ，含92年度警聲搜字第132號）
┌──┬──────────┬────┬─────────┬─────────┐
│編號│商  標  名  稱      │商標專用│仿冒商標商品及偽造│證    據          │
│    │                    │權人    │之文書            │                  │
├──┼──────────┼────┼─────────┼─────────┤
│一  │ROYAL SALUTE        │英商起瓦│(一)皇家禮炮（ROYAL │(甲)搜索票、扣押筆錄│
│    │（92偵14090第33頁） │士兄弟（│  SA LUTE）21年0.7│  、扣押物品目錄表│
│    │                    │美國）有│  公升：144瓶     │  扣押物收據、現場│
│    │                    │限公司  │                  │  處理紀錄表、現場│
│    │                    │        │                  │  照片（92偵14090 │
│    │                    │        │                  │  第6、7、9-12、17│
│    │                    │        │                  │  -23頁，附表五均 │
│    │                    │        │                  │  同）            │
│    │                    │        │                  │                  │
│    │                    │        │                  │(乙)證人壬○○警詢證│
│    │                    │        │                  │  述：左列(一)經初步│
├──┼──────────┤        │                  │  鑑定均為假酒。（│
│二  │ROYAL SALUTE        │        │                  │  92偵14090第26頁 │
│    │（92偵14090第34頁） │        │                  │  反面）          │
├──┼──────────┤        │                  │                  │
│三  │ROYAL SALUTE        │        │                  │                  │
│    │（92偵14090第35頁） │        │                  │                  │
├──┼──────────┤        │                  │                  │
│四  │ROYAL SALUTE        │        │                  │                  │
│    │（92偵14090第36頁） │        │                  │                  │
├──┼──────────┼────┼─────────┼─────────┤
│五  │HENNESSY            │法商賈‧│(一)軒尼詩 HENESSY  │(甲)香港商浤豐洋酒有│
│    │（92偵14090第42頁） │漢尼錫公│  VSOP，0.7公升： │  限公司臺北分公司│
│    │                    │司      │  565瓶           │  92年3月24日函及 │
│    │                    │        │(二)軒尼詩 HENESSY  │  所附鑑定報告：左│
│    │                    │        │  X.O ，0.7公升： │  列(一)瓶子、瓶口標│
│    │                    │        │  22瓶            │  籤、(二)瓶口標籤及│
│    │                    │        │(三)軒尼詩 HENESSY  │  酒本身均為仿冒。│
├──┼──────────┤        │  X.O，禮盒，每盒 │  （92偵14050第48 │
│六  │軒尼詩              │        │  內有0.75公升1瓶 │  、49頁，鑑定人葉│
│    │（92偵14090第44頁） │        │  ：50瓶（每盒內另│  靜萍已於本院出庭│
│    │                    │        │  有0.05公升樣品酒│  接受詰問，附表六│
│    │                    │        │  1瓶，為真品）   │  之報告同）      │
│    │                    │        │                  │                  │
│    │                    │        │                  │(乙)津津股份有限公司│
│    │                    │        │                  │  92年4月8日函：左│
│    │                    │        │                  │  列(三)之背標（專賣│
│    │                    │        │                  │  憑證）及酒本身為│
│    │                    │        │                  │  均為仿冒。（92偵│
│    │                    │        │                  │  14050第51頁，鑑 │
│    │                    │        │                  │  定人丁○○已於本│
│    │                    │        │                  │  院出庭接受詰問，│
│    │                    │        │                  │  附表六之報告同）│
├──┼──────────┼────┼─────────┼─────────┤
│七  │JOHNNIE WALKER      │荷蘭商健│(一)約翰走路黑牌0.7 │(甲)香港商浤豐洋酒有│
│    │（92偵14090第31頁） │力士聯合│  公升：203瓶     │  限公司臺北分公司│
│    │                    │釀酒及葡│                  │  92年3月24日函及 │
│    │                    │萄酒廠有│                  │  所附鑑定報告：左│
│    │                    │限公司  │                  │  列(一)瓶蓋、瓶頸小│
│    │                    │        │                  │  標籤、瓶身下方標│
│    │                    │        │                  │  籤及酒本身均為仿│
│    │                    │        │                  │  冒。（91偵23513 │
│    │                    │        │                  │  卷第48、49、50頁│
│    │                    │        │                  │  ，鑑定人辛○○已│
│    │                    │        │                  │  於本院出庭接受詰│
│    │                    │        │(二)約翰走路藍牌0.75│  問）            │
├──┼──────────┤        │  公升：14瓶      │                  │
│八  │Johnnie Walker BLACK│        │                  │(乙)品陳企業有限公司│
│    │ LABEL(LABEL)       │        │                  │  92年3月11日函： │
│    │（92偵14090第30頁） │        │                  │  左列(二)之中文背標│
│    │                    │        │                  │  （含專賣憑證）、│
├──┼──────────┤        │                  │  原廠英文背標及瓶│
│九  │Striding Figure Devi│        │                  │  頭錫片均為仿冒。│
│    │ce(Version 2）      │        │                  │  （92偵14090第56 │
│    │（92偵14090第27頁） │        │                  │  頁，鑑定人己○○│
├──┼──────────┤        │                  │  已於本院出庭接受│
│十  │JOHNNIE WALKER PREMI│        │                  │  詰問）          │
│    │ER Label            │        │                  │                  │
│    │（92偵14090第37頁） │        │                  │                  │
├──┼──────────┼────┼─────────┼─────────┤
│十一│金門及雙龍圖        │金門酒廠│(一)金門特級高粱酒58│(甲)金門酒廠實業股份│
│    │（91偵8928第179頁） │實業有限│  度0.3公升裝：288│  有限公司92年3月 │
│    │                    │公司    │  瓶              │  12日檢驗報告書：│
│    │                    │        │                  │  左列(一)至(五)酒品之│
│    │                    │        │(二)金門特級高粱酒58│  封蓋、標籤及酒質│
│    │                    │        │  度0.6公升裝：204│  均為仿冒。      │
│    │                    │        │  瓶              │（92偵14090第55頁 │
├──┼──────────┤        │                  │，鑑定人子○○已於│
│十二│金門                │        │(三)金門特級高粱酒58│本院出庭接受詰問，│
│    │（91偵8928第184頁） │        │  度0.75公升裝：18│附表六之報告同）  │
│    │                    │        │  瓶              │                  │
│    │                    │        │                  │                  │
│    │                    │        │(四)金門特級高粱酒38│(乙)金門酒廠實業股份│
│    │                    │        │  度0.6公升裝：48 │  有限公司93年8月 │
│    │                    │        │  瓶              │  24日酒總字第0930│
│    │                    │        │                  │  005302號函及所附│
├──┼──────────┤        │(五)金門特級高粱酒38│  仿偽酒基本資料表│
│十三│ＫＫＬ              │        │  度0.3公升裝：24 │  及成品檢驗表：同│
│    │（91偵8928第183頁） │        │  瓶              │  上(本院卷一)    │
├──┼──────────┤        │                  │                  │
│十四│金門酒廠實業股份有限│        │                  │                  │
│    │公司標章            │        │                  │                  │
│    │（91偵8928第181頁） │        │                  │                  │
├──┼──────────┤        │                  │                  │
│五  │金門 KIN-MEN        │        │                  │                  │
│    │（91偵8928第189頁） │        │                  │                  │
├──┼──────────┤        │                  │                  │
│六  │雙龍設計圖          │        │                  │                  │
│    │（91偵8928第177頁） │        │                  │                  │
├──┼──────────┤        │                  │                  │
│七  │金門酒廠標章        │        │                  │                  │
│    │（91偵8928第186頁） │        │                  │                  │
└──┴──────────┴────┴─────────┴─────────┘
附表六：92年1月28日下午5時30分許，在臺北市○○區○○街66
        巷4之1號1樓查獲（即92年度偵字第14090號，含92年度
        警聲搜字第132號）
┌──┬──────────┬────┬─────────┬─────────┐
│編號│商  標  名  稱      │商標專用│仿冒商標商品及偽造│證    據          │
│    │                    │權人    │之文書            │                  │
├──┼──────────┼────┼─────────┼─────────┤
│一  │HENNESSY            │法商賈‧│(一)軒尼詩 HENESSY  │(甲)香港商浤豐洋酒有│
│    │（92偵14090第42頁） │漢尼錫公│  VSOP，0.7公升： │  限公司臺北分公司│
│    │                    │司      │  6瓶             │  92年3月24日函及 │
│    │                    │        │                  │  所附鑑定報告：左│
│    │                    │        │                  │  列(一)瓶子、瓶口標│
│    │                    │        │                  │  籤均為仿冒。（91│
│    │                    │        │                  │  偵23513卷第48、 │
│    │                    │        │                  │  49頁）          │
├──┼──────────┤        │                  │                  │
│二  │軒尼詩              │        │                  │(乙)搜索票、扣押筆錄│
│    │（92偵14090第44頁） │        │                  │  、扣押物品目錄表│
│    │                    │        │                  │  、扣押物收據、現│
│    │                    │        │                  │  場處理紀錄表、現│
│    │                    │        │                  │  場照片（92偵1409│
│    │                    │        │                  │  0第8、13-23；58-│
│    │                    │        │                  │  60頁，附表六均同│
│    │                    │        │                  │  ）              │
├──┼──────────┼────┼─────────┼─────────┤
│三  │JOHNNIE WALKER      │荷蘭商健│(一)約翰走路黑牌0.7 │(甲)香港商浤豐洋酒有│
│    │（92偵14090第31頁） │力士聯合│  公升：29瓶      │  限公司臺北分公司│
│    │                    │釀酒及葡│                  │  92年3月24日函及 │
│    │                    │萄酒廠有│                  │  所附鑑定報告：左│
│    │                    │限公司  │                  │  列(一)瓶蓋、瓶頸小│
│    │                    │        │                  │  標籤、瓶身下方之│
│    │                    │        │                  │  標籤、酒本身；左│
│    │                    │        │(二)約翰走路藍牌0.75│  列(三)防偽標籤及酒│
│    │                    │        │  公升：60瓶      │  本身均為仿冒。（│
│    │                    │        │                  │  91 偵23513卷第  │
│    │                    │        │                  │  48、49、50頁）  │
│    │                    │        │                  │                  │
├──┼──────────┤        │                  │(乙)品陳企業有限公司│
│四  │Johnnie Walker BLACK│        │                  │  92年3月11日函： │
│    │ LABEL(LABEL)       │        │                  │  左列(二)之中文背標│
│    │（92偵14090第30頁） │        │(三)約翰走路尊爵0.75│  （含專賣憑證）、│
│    │                    │        │  公升：30瓶      │  原廠英文背標及瓶│
├──┼──────────┤        │                  │  頭錫片均為仿冒。│
│五  │Striding Figure Devi│        │                  │  （92偵14090第56 │
│    │ce(Version 2）      │        │                  │  頁）            │
│    │（92偵14090第27頁） │        │                  │                  │
├──┼──────────┤        │                  │                  │
│六  │JOHNNIE WALKER PREMI│        │                  │                  │
│    │ER Label            │        │                  │                  │
│    │（92偵14090第37頁） │        │                  │                  │
├──┼──────────┼────┼─────────┼─────────┤
│七  │金門及雙龍圖        │金門酒廠│(一)金門特級高粱酒58│(甲)金門酒廠實業股份│
│    │（91偵8928第179頁） │實業有限│  度0.6公升裝：   │  有限公司92年3月 │
│    │                    │公司    │  1068瓶          │  12日檢驗報告書：│
│    │                    │        │                  │  左列(一)至(三)酒品之│
│    │                    │        │(二)金門特級高粱酒58│  封蓋、標籤及酒質│
│    │                    │        │  度0.75公升裝：  │  均為仿冒。      │
├──┼──────────┤        │  228瓶           │  （92偵14090第55 │
│八  │金門                │        │                  │  頁）            │
│    │（91偵8928第184頁） │        │(三)金門特級高粱酒38│                  │
│    │                    │        │  度0.6公升裝：   │                  │
│    │                    │        │  576瓶           │                  │
├──┼──────────┤        │                  │                  │
│九  │ＫＫＬ              │        │                  │                  │
│    │（91偵8928第183頁） │        │                  │                  │
├──┼──────────┤        │                  │                  │
│十  │金門酒廠實業股份有限│        │                  │                  │
│    │公司標章            │        │                  │                  │
│    │（91偵8928第181頁） │        │                  │                  │
├──┼──────────┤        │                  │                  │
│五  │金門 KIN-MEN        │        │                  │                  │
│    │（91偵8928第189頁） │        │                  │                  │
├──┼──────────┤        │                  │                  │
│六  │雙龍設計圖          │        │                  │                  │
│    │（91偵8928第177頁） │        │                  │                  │
├──┼──────────┤        │                  │                  │
│七  │金門酒廠標章        │        │                  │                  │
│    │（91偵8928第186頁） │        │                  │                  │
└──┴──────────┴────┴─────────┴─────────┘
附表七：92年11月13日下午2時20分許，在臺北市○○區○○街
        69號之1號「雙和配銷所」查獲（即93年度偵字第3405
        號，含92警聲搜字第1224號）
┌──┬──────────┬────┬─────────┬─────────┐
│編號│商  標  名  稱      │商標專用│仿冒商標商品及偽造│證    據          │
│    │                    │權人    │之文書            │                  │
├──┼──────────┼────┼─────────┼─────────┤
│一  │HENNESSY            │法商賈‧│(一)軒尼詩 HENESSY  │(甲)搜索票、扣押筆錄│
│    │（93偵3405第51頁）  │漢尼錫公│  VSOP，0.7公升： │  、扣押物品目錄表│
│    │                    │司      │  4瓶             │  、扣押物收據、現│
│    │                    │        │                  │  場處理紀錄表、現│
│    │                    │        │                  │  場照片（92警聲搜│
│    │                    │        │                  │  1224第28-36，附 │
│    │                    │        │                  │  表六均同）      │
│    │                    │        │                  │                  │
│    │                    │        │                  │(乙)香港商浤豐洋酒有│
│    │                    │        │                  │  限公司臺北分公司│
│    │                    │        │                  │  92年12月25日函及│
│    │                    │        │                  │  所附鑑定報告：左│
│    │                    │        │                  │  列(一)為仿冒酒。（│
│    │                    │        │                  │  93偵3405卷第38頁│
│    │                    │        │                  │  ）              │
├──┼──────────┼────┼─────────┼─────────┤
│二  │JOHNNIE WALKER      │荷蘭商健│(一)約翰走路純麥15年│(甲)臺灣菸酒股份有限│
│    │（93偵3405第49頁）  │力士聯合│  蘇格蘭威士忌0.7 │  公司酒研究所92年│
│    │                    │釀酒及葡│  公升，43度：16瓶│  12月9日化驗報告 │
│    │                    │萄酒廠有│                  │  書：左列(一)為假酒│
│    │                    │限公司  │                  │  （93偵3405第35頁│
│    │                    │        │                  │  ，鑑定人癸○○已│
│    │                    │        │                  │  於本院出庭接受詰│
│    │                    │        │(二)約翰走路藍牌0.75│  問）            │
│    │                    │        │  公升：1瓶       │                  │
│    │                    │        │                  │(乙)臺灣菸酒股份有限│
│    │                    │        │                  │  公司酒研究所92年│
│    │                    │        │                  │  12月9日化驗報告 │
│    │                    │        │                  │  書：左列(二)為假酒│
│    │                    │        │                  │  （93偵3405第36頁│
├──┼──────────┤        │                  │  ，鑑定人癸○○已│
│三  │Johnnie Walker BLACK│        │                  │  於本院出庭接受詰│
│    │ LABEL(LABEL)       │        │                  │  問）            │
│    │（93偵3405第50頁）  │        │                  │                  │
│    │                    │        │                  │                  │
├──┼──────────┤        │                  │                  │
│四  │Striding Figure Devi│        │                  │                  │
│    │ce(Version 2）      │        │                  │                  │
│    │（93偵3405第48頁）  │        │                  │                  │
├──┼──────────┼────┼─────────┼─────────┤
│五  │MILD SEVEN          │日商日本│(一)七星牌香煙（CHAR│傑太日煙國際股份有│
│    │（93偵3405第52頁）  │香煙產業│  COAL FILTER）： │限公司92年12月2日 │
│    │                    │股份有限│  700包           │函：左列(一)之商標及│
│    │                    │公司    │                  │香煙口味為仿冒品  │
│    │                    │        │                  │（93偵3405第43頁，│
│    │                    │        │                  │證人劉世傑到庭作證│
│    │                    │        │                  │）                │
├──┼──────────┤        │                  │                  │
│六  │MILD SEVEN          │        │                  │                  │
│    │（93偵3405第53頁）  │        │                  │                  │
├──┼──────────┼────┼─────────┼─────────┤
│七  │DAVIDOFF            │瑞士商大│(一)黑色大衛杜夫香煙│商真股份有限公司92│
│    │（93偵3405第54頁）  │衛朵夫公│  ：370包         │年12月1日函：左列 │
│    │                    │司      │                  │(一)之煙品為仿冒品（│
│    │                    │        │                  │93偵3405第45頁）  │
├──┼──────────┼────┼─────────┼─────────┤
│八  │MARLBORO            │瑞士商菲│(一)萬寶路香煙（紅色│菲利普莫理斯臺灣分│
│    │（93偵3405第57頁）  │利普莫理│  包裝）：281包   │公司92年12月17日函│
│    │                    │斯產品公│                  │：左列(一)、(二)之外包│
│    │                    │司      │(二)萬寶路淡煙（LIGH│裝及內容物均為仿冒│
│    │                    │        │  TS）：600包     │品（93偵3405第47頁│
│    │                    │        │                  │）                │
└──┴──────────┴────┴─────────┴─────────┘
附表八：偽造之「振盟企業有限公司」圓戳章一枚及印文二枚。


司法院資訊處製作；財團法人民間司法改革基金會備份。
